【裁判字號】    98,上訴,4648
【裁判日期】    981222
【裁判案由】    毒品危害防制條例
【裁判全文】
臺灣高等法院刑事判決                98年度上訴字第4648號
上  訴  人
即  被  告  甲○○
                （現因另案於台灣台北監獄台北分監執行中）
指定辯護人  本院公設辯護人陳德仁
上列上訴人即被告因毒品危害防制條例案件，不服臺灣板橋地方
法院98年度訴字第2865號，中華民國98年9 月30日第一審判決（
起訴案號：臺灣板橋地方法院檢察署98年度偵字第11854 號），
提起上訴，本院判決如下：
    主  文
原判決撤銷。
甲○○共同販賣第二級毒品，處有期徒刑年玖月，販賣毒品所
得財物新臺幣仟伍佰元與陳芳龍連帶沒收，如全部或一部不能
沒收時，以其與陳芳龍之財產連帶抵償之，扣案之電子磅秤壹台
、分裝杓管伍支及未扣案之行動電話手機貳支（均含SIM 卡，門
號：0000000000、0000000000），均沒收，未扣案之行動電話手
機貳支（均含SIM卡，門號：0000000000、0000000000）如全部
或一部不能沒收時，連帶追徵其價額或連帶以其與陳芳龍之財產
抵償之；又販賣第二級毒品，處有期徒刑年玖月，販賣毒品所
得財物新臺幣肆仟元沒收，如全部或一部不能沒收時，以其財產
抵償之，扣案之電子磅秤壹台、分裝杓管伍支及未扣案之行動電
話手機壹支（含SIM卡，門號：0000000000）均沒收，未扣案之
行動電話手機壹支（含SIM卡，門號：0000000000）如全部或一
部不能沒收時，追徵其價額或以其財產抵償之；又販賣第二級毒
品，處有期徒刑年柒月，販賣毒品所得財物新臺幣貳仟元沒收
，如全部或一部不能沒收時，以其財產抵償之，扣案之電子磅秤
壹台、分裝杓管伍支及未扣案之行動電話手機壹支（含SIM卡，
門號：0000000000）均沒收，未扣案之行動電話手機壹支（含
SIM卡，門號：0000000000）如全部或一部不能沒收時，追徵其
價額或以其財產抵償之；又販賣第二級毒品，處有期徒刑年捌
月，販賣毒品所得財物新臺幣仟伍佰元沒收，如全部或一部不
能沒收時，以其財產抵償之，扣案之電子磅秤壹台、分裝杓管伍
支及未扣案之行動電話手機壹支（含SIM卡，門號：0000000000
）均沒收，未扣案之行動電話手機壹支（含SIM卡，門號：00000
00000）如全部或一部不能沒收時，追徵其價額或以其財產抵償
之。應執行有期徒刑捌年陸月，販賣毒品所得財物共新臺幣壹萬
仟元，其中新臺幣仟伍佰元與陳芳龍連帶沒收，如全部或一
部不能沒收時，以其與陳芳龍之財產連帶抵償之，其餘新臺幣玖
仟伍佰元，沒收，如全部或一部不能沒收時，以其財產抵償之，
扣案之電子磅秤壹台、分裝杓管伍支及未扣案之行動電話手機貳
支（均含SIM卡，門號：0000000000、0000 000000），均沒收，
未扣案之行動電話手機貳支（均含SIM卡，門號：0000000000、
0000000000），如全部或一部不能沒收時，連帶追徵其價額或連
帶以其與陳芳龍之財產抵償之，未扣案之行動電話手機壹支（含
SIM卡，門號：0000000000），沒收，如全部或一部不能沒收時
，追徵其價額或以其財產抵償之。
    事  實
一、甲○○前曾因傷害案件，於民國（下同）94年5 月6 日，經
    台灣板橋地方法院以94年度簡字第1354號刑事判決判處拘役
    20日，94年6月6日判決確定，於94年7月13日因易科罰金執
    行完畢（於本案不構成成累犯）；嗣又因違反毒品危害防制
    條例案件，於98年6月30日，經台灣板橋地方法院以98 年度
    訴字第1944號刑事判決判處有期徒刑7月、4月，應執行有期
    徒刑9月，98年7月24日判決確定（目前正執行中，於本案犯
    行不構成累犯）、陳芳龍（涉嫌違反毒品危害防制條例部分
    ，業經檢察官另行偵辦）均明知甲基安非他命為毒品危害防
    制條例所管制之第二級毒品，不得擅自持有及販賣，渠等竟
    共同基於販賣第二級毒品甲基安非他命以牟利之犯意聯絡，
    於98年1月31日21時許，因蔡育錡欲購買甲基安非他命，遂
    與陳芳龍聯繫，陳芳龍隨即於同日21時38分許，以其所有而
    使用之行動電話（門號：0000000000）與甲○○所有而使用
    之行動電話（門號：0000000000）聯絡，告知蔡育錡欲購買
    1公克之甲基安非他命，嗣甲○○即依約於同日23 時許，在
    臺北縣中和市秀山國小附近，以新臺幣（下同）3, 500元之
    代價，出售1公克之甲基安非他命予蔡育錡。
二、甲○○另獨自基於販賣第二級毒品甲基安非他命以牟利之犯
    意，分別為下述犯行：
（一）以其所有而使用之行動電話〈門號：0000000000〉與萬江
      榕所使用之行動電話〈門號：0000000000〉聯絡，而於97
      年12月12日22時餘，在臺北縣永和市○○路「全聯社」附
      近停車場，以4,000 元之代價，出售1 公克之甲基安非他
      命予萬江榕。
（二）以其所有而使用之行動電話〈門號：0000000000〉與萬江
      榕所使用之行動電話〈門號：0000000000〉聯絡，而於97
      年12月30日15時餘，在臺北市○○路「西門町」，以2,00
      0 元之代價，出售0.5 公克之甲基安非他命予萬江榕。
（三）以其所有而使用之行動電話〈門號：0000000000〉與許鴻
      圖所使用之行動電話〈門號：0000000000〉聯絡，而於98
      年1 月間某日，在臺北縣永和市○○路附近某「網咖」，
      以3,500 元之代價，出售1 公克之甲基安非他命予許鴻圖
      。
三、迨98年4 月20日14時2 分許，經警持台灣板橋地方法院核發
    之搜索票至臺北縣永和市○○路115 號2 樓執行搜索而查獲
    ，當場扣得甲○○所有供犯上開販賣毒品罪秤重分裝使用之
    電子磅秤1臺、分裝杓管5支，與上開販賣犯行無關之海洛因
    3包（淨重共2.14公克〈起訴書誤繕為1. 2公克〉）、甲基
    安非他命10包（原淨重共23.42公克，驗餘淨重共23.0 2公
    克）、吸食器11組（均業於98年6月30日，經台灣板橋地方
    法院以98年度訴字第1944號刑事判決併為宣告沒收〈銷燬〉
    ，於98年7月24日判決確定）及不詳姓名之人所寄收之夾鍊
    袋10包。
四、案經臺北市政府警察局移送臺灣板橋地方法院檢察署檢察官
    偵查起訴。
    理  由
壹、證據能力部分：
    按被告以外之人於審判外之陳述，雖不符同法第159 條之1
    至之4 之規定，而經當事人於審判程序同意作為證據，法院
    審酌該言詞陳述或書面陳述作成時之情況，認為適當者，亦
    得為證據，刑事訴訟法第159 條之5 第1 項定有明文。本件
    被告、辯護人及檢察官於審判程序中就下述證據資料屬傳聞
    證據，且不符刑事訴訟法第159 條之1 至之4 之規定者，均
    同意作為證據，而本院審酌各該證據資料作成時之一切客觀
    情況，認為適當，故得為證據，合先敘明。
貳、實體方面：
  一、訊據上訴人即被告甲○○坦承上開犯罪事實，並核與下列
      事證相符：
  （一）「事實」欄一所示部分：
      1.證人蔡育錡於檢察官偵查中證稱：「（〈提示98年1 月
        31日2336時監聽譯文〉是何意思？）我在98年1 月31晚
        上十一、二點，在秀山國小向甲○○購買1 公克3,500
        元之安非他命，這通電話的意思應該是，陳芳龍告訴甲
        ○○將安非他命賣給我，裡面說到的『壁紙』就是指我
        ，因為我是貼壁紙工人。甲○○有交給我1 公克的安非
        他命，我也給甲○○3,500 元。我買來自己施用，不是
        與甲○○合資購買。」（見臺灣板橋地方法院檢察署98
        年度偵字第11854 號卷第82頁）；另證人陳芳龍亦於原
        審到庭亦坦承確有介紹被告與蔡育錡認識一事（見原審
        98年9 月22日審判筆錄）。
      2.由通訊監察書及行動電話門號0000000000（陳芳龍於原
        審審理中證稱係其所有而使用之電話－見原審98年9 月
         22 日審判筆錄）之監聽譯文以觀，於98年1 月31日23
        時36分8 秒起，門號0000000000之行動電話曾撥打予門
        號0000000000之行動電話（被告甲○○雖就其所使用之
        門號供稱不記得，但並未否認監聽譯文內容），其通話
        內容（見臺灣板橋地方法院檢察署98年度偵字第1185 4
        號卷第90頁至第92頁）詳如下述：
        甲：等一下，一個一個來嗎，壁紙的先處理，才輪到你
            嗎。
        乙：你先去找他就對了。
        甲：現在秀山國小這裡。
        乙：好。
  （二）「事實」欄二、（一）、（二）所示部分：
      1.證人萬江榕於檢察官偵查中證稱：「（有無向被告甲○
        ○購買毒品？）有，買過二次。去年十二月間買過一次
        ，一次一克以4,000 元買，另一次以2,000 元買0.5 公
        克。」、「（〈提示97年12月12日204 時監聽譯文〉是
        何意思？）0000000000是我的，0000000000是大頭（甲
        ○○）的，四張就是4,000 元，就是我上述的那次，我
        們是在永和永利路上軍公教旁的停車場，我給大頭4,
        000 元，他給我一公克的安非他命，是我獨資購買施用
        的，沒有與大頭合資購買。」、「（〈提示97年12月
        300925、1506時監聽譯文〉是何意思？）一通是跟大頭
        說98〈97〉年12月12日買的安非他命品質不好。第二通
        是跟大頭買1 公克安非他命，『要一個』就是指一公克
        的安非他命，後來我錢不夠，我只買2,000 元0.5 公克
        ，我與大頭在西門町附近交易，他交給我0.5 公克安非
        他命，我給大頭2,000 元，這次也是我買來獨自施用，
        不是與大頭合資購買。」（見臺灣板橋地方法院檢察署
        98年度偵字第11854 號卷第74頁、第75頁）。
      2.由通訊監察書及行動電話門號0000000000之監聽譯文以
        觀，於97年12月12日22時4 分52秒起，門號0000000000
        （係萬江榕所使用之電話，業如前述）之行動電話曾撥
        打予門號000000000 之行動電話（被告甲○○雖就其所
        使用之門號供稱不記得，但並未否認監聽譯文內容），
        其通話內容（見臺灣板橋地方法院檢察署98年度偵字第
        11854 號卷第72頁）為：
        甲：我不是跟你講3 千？
        乙：最少也4 千．．．你沒有5千別來啦。
        甲：4 千就很勉強了。
        乙：沒辦法，小本生意恕不賒欠。
        甲：我現在過了喔。
        乙：你沒錢別來喔。
        甲：就4 張啊。我現在過去差不多5 分鐘到。
        乙：好。
      3.再由通訊監察書及行動電話門號0000000000之監聽譯文
        以觀，於97年12月30日9 時25分51秒起，門號00000000
        00行動電話曾撥予門號000000000 之行動電話，其通話
        內容（見臺灣板橋地方法院檢察署98年度偵字第11854
        號卷第72頁）為：
        甲：我現在過去，1 個是多少？
        乙：你剛話是怎樣？
        甲：就是上次拿的不好。
        乙：你當東西是我做的喔。
        甲：我不是那個意思。
        乙：人家就沒說，只有你這個歪嘴要吃好的，你退回來
            啦。
        甲：我想只剩一點，所以沒想要退了啊。
      4.復由通訊監察書及行動電話門號0000000000之監聽譯文
        以觀，於97年12月30日15時16分32秒起，門號00000000
        00行動電話曾撥予門號0000000000之行動電話，其通話
        內容（見臺灣板橋地方法院檢察署98年度偵字第11854
        號卷第72頁）為：
        甲：要1 個。
        乙：我在西門町等我回去。
        甲：還是我過去。
        乙：不要緊啊。
        甲：等下過去打給你。
        乙：好。
 （三）「事實」欄二、（三）所示部分：
        證人許鴻圖於檢察官偵查中證稱：「（何時、地向甲○
        ○買毒品？）約去年十二月至一月間，在永和林森路附
        近的網咖向被告甲○○買3,500 元一公克的安非他命，
        我是獨資買來自己施用，不是與被告合資購買。」、「
        我是以我的手機『0000000000』打被告甲○○『0981．
        ．．．』聯絡。」（見臺灣板橋地方法院檢察署98年度
        偵字第11854號卷第118 頁）。
  （四）此外，復有扣案甲基安非他命10包〈原淨重共23.42 公
        克，驗餘淨重共23.02 公克〉（鑑定結果見臺灣板橋地
        方法院檢察署98年度偵字第11854 號卷第99頁之內政部
        警政署刑事警察局98年5 月11日刑鑑字第0980056352號
        鑑定書）、電子磅秤1 臺、分裝杓管5 支足資佐證。
  二、綜上所述，本案事證已臻明確，被告犯行洵堪認定，自應依
      法論科。
  三、論罪科刑：
    (一)新舊法之比較：
      1.法規之制定與法規之修正，如有特定生效日之必要者，
        依中央法規標準法第14條或第20條第2 項準用第14條之
        規定，應分別特定其施行日期。是法規制定或前次修正
        基於特殊因素所特定之施行日期，並不適用於日後修正
        或再次修正之條文。而法律之制定或修正，若未明定施
        行日期者，中央法規標準法雖未規定應自何時生效，然
        法律既經制定或修正並經總統公布，自應依一般原則，
        自公布日起算至第3 日發生效力。92年7 月9 日修正公
        布之毒品危害防制條例第36條規定：「本條例自公布後
        6 個月施行。」其立法理由謂：「(一)依修正草案第2 條
        第3 項規定，法務部需會同衛生署成立審議委員會每3
        個月定期檢討調整毒品之分級及品項，而本次新增第四
        級毒品，有需要在新法施行前先經該審議會檢討後再調
        整公布，爰預留6 個月緩衝期，以利處理。(二)依本條例
        新修正之規定，有必要再訂定相關子法及修正相關法規
        ，以配合本條例之施行，故亦有需要預留適當緩衝期，
        以利訂頒相關子法及相關法規之配合修正」，故該條規
        定，顯係因應該次修正之需，始預留適當之緩衝期。98
        年5 月20日毒品危害防制條例修正條文時，因未有施行
        日期之特別規定，自應依一般原則，自公布日起算至第
        3 日發生效力，核先敘明。
      2.按毒品危害防制條例第4 條業於98年5 月20日以華總一
        義字第09800125141 號修正公布，新法第4 條規定：「
        製造、運輸、販賣第一級毒品者，處死刑或無期徒刑；
        處無期徒刑者，得併科新臺幣2 千萬元以下罰金。製造
        、運輸、販賣第二級毒品者，處無期徒刑或7 年以上有
        期徒刑，得併科新臺幣1 千萬元以下罰金。製造、運輸
        、販賣第三級毒品者，處5 年以上有期徒刑，得併科新
        臺幣7 百萬元以下罰金。製造、運輸、販賣第四級毒品
        者，處3年以上10年以下有期徒刑，得併科新臺幣3百萬
        元以下罰金。製造、運輸、販賣專供製造或施用毒品之
        器具者，處1年以上7年以下有期徒刑，得併科新臺幣1
        百萬元以下罰金。前5項之未遂犯罰之」，而舊法第4條
        規定：「製造、運輸、販賣第一級毒品者，處死刑或無
        期徒刑；處無期徒刑者，得併科新臺幣1千萬元以下罰
        金。製造、運輸、販賣第二級毒品者，處無期徒刑或7
        年以上有期徒刑，得併科新臺幣7百萬元以下罰金。製
        造、運輸、販賣第三級毒品者，處5年以上有期徒刑，
        得併科新臺幣5百萬元以下罰金。製造、運輸、販賣第
        四級毒品者，處3年以上10年以下有期徒刑，得併科新
        臺幣3百萬元以下罰金。製造、運輸、販賣專供製造或
        施用毒品之器具者，處1年以上7年以下有期徒刑，得併
        科新臺幣1百萬元以下罰金。前5項之未遂犯罰之」，經
        比較修正前後關於罰金刑之規定，應以修正前法律，較
        有利於被告甲○○。
      3.核被告甲○○所為，係犯修正前毒品危害防制條例第4
        條第2項之販賣第二級毒品罪。被告持有上開甲基安非
        他命之犯行，為販賣甲基安非他命之低度行為，不另論
        罪。被告所為如「事實」欄一、（一）所示之罪行，核
        與陳芳龍有犯意聯絡及行為分擔，應論以共同正犯。又
        被告所犯上開4 次販賣第二級毒品罪名，時間、空間並
        非緊（密）接，其犯意應屬各別，自應分論併罰。按同
        為販賣第二級毒品之人，其原因動機不一，犯罪情節未
        必盡同，或有大盤毒梟者，亦有中、小盤之分，甚或僅
        止於吸毒者友儕間為求互通有無之有償轉讓者亦有之，
        其販賣行為所造成危害社會之程度自屬有異，法律科處
        此類犯罪，所設之法定最低本刑均為有期徒刑七年，不
        可謂不重。查本件被告販賣第二級毒品之次數雖有4 次
        ，然每次數量甚微，總數量與所得不多，是各罪若量處
        法定最低刑度，均仍嫌過重，而有情輕法重可堪憫恕之
        狀，爰均依刑法第59條之規定減輕其刑。
  四、原審對於被告予以論罪科刑，本非無見。然查：（一）被
      告行為後，毒品危害防制條例第4 條第2 項之販賣第二級
      毒品罪，業經總統於98年5 月20日以華總一義字第098001
      25141 號修正公布，因未有施行日期之特別規定，自應依
      一般原則，自公布日起算至第3 日發生效力；原審未及比
      較適用新舊法，自有未恰。（二）本案扣案之電子磅秤一
      台、分裝杓管5 支，乃被告所有用以犯本件販賣第二級毒
      品罪分裝秤重使用之工具，業據其供述在卷（本院卷第30
      頁正面、第31頁反面）；雖經台灣板橋地方法院98年度訴
      字第1944號施用毒品案件，誤為沒收之諭知（本院卷第37
      頁至第40 頁 ），並已執行完畢；然沒收物執行完畢與沒
      收物不存在，並非一事（最高法院82年度台上字第5351號
      、83年度台上字第4327號、94年度台上字第1017號判決要
      旨參照）；因該扣案電子磅秤一台、、分裝杓管5 支，係
      被告犯毒品危害防制條例第4 條第2 項之販賣第二級毒品
      罪所用之物，應依該條例第19條第1 項之規定沒收之（因
      已經扣案，是無如全部或一部不能沒收時，追徵其價額或
      以其財產抵償之問題），乃原審竟以「....電子磅秤1 臺
      、分裝杓管5 支，亦足認係供被告為本案犯行或犯罪預備
      之物，且均係被告所有，業據其供明無訛，惟該等物品，
      業於98年6 月30日，經本院以98年度訴字第1944號刑事判
      決併為宣告沒收〈銷燬〉（98年7 月24日判決確定）....
      ，是就該等物品自勿庸為重複沒收〈銷燬〉之諭知」云云
      （原審判決書第9 頁第9 行至第15行），即有違誤。（三
      ）按毒品危害防制條例第18條第1 項前段規定，查獲之第
      一、二級毒品，不問屬於犯人與否，均沒收銷燬之，此所
      稱「查獲之毒品」，係指被查獲而與本案有關之全部毒品
      而言（最高法院95年度台上字第5304號判決意旨參照）。
      本案扣案之甲基安非他命10包（原淨重共23.42 公克，驗
      餘淨重共23.02 公克），因非被告本案販賣之毒品，與本
      案並無關連，自不得於判決之主刑下宣告沒收（最高法院
      94 年 度台上字第1227號判決意旨參照）；乃原審判決竟
      載稱：「... 至於扣案甲基安非他命10包（原淨重共23.4
      2 公克，驗餘淨重共23.02 公克），固足認係本案查獲之
      毒品....惟該等物品，業於98年6 月30日，經本院以98年
      度訴字第1944號刑事判決併為宣告沒收〈銷燬〉....是就
      該等物品自勿庸為重複沒收〈銷燬〉之諭知」云云（原審
      判決書第9 頁第7 行起至第15行），亦有違誤。綜上，被
      告上訴意旨指稱原審量刑過重，並非全然有理由；既原審
      判決有上開可議之處，即屬無可維持，應予撤銷改判。爰
      審酌被告未念販賣第二級毒品甲基安非他命，助長施用毒
      品惡習，並足以使購買施用者導致精神障礙與性格異常，
      甚至造成人民生命健康受損之成癮性及危險性，其不僅戕
      害國人身體健康，且有危害社會安全之虞，仍貪圖一己之
      私而為本案犯行之犯罪動機、目的、手段、所得財物、所
      生危害及其品行、智識程度、犯罪後於警詢、檢察官偵查
      中矢口否認犯罪，雖無修正後毒品危害防制條例第17條第
      2 項減輕其刑規定之適用，然已於原審及本院審理中坦承
      犯行，態度良好等一切情狀，各判處如主文所示之刑（各
      罪刑依「事實」欄所示犯行之順序），並定其應執行之刑
      ，以資懲儆。
五、按犯毒品危害防制條例第四條至第九條、第十二條、第十三
    條或第十四條第一項、第二項之罪者，其供犯罪所用或因犯
    罪所得之財物均沒收之，如全部或一部不能沒收時，追徵其
    價額或以其財產抵償之，毒品危害防制條例第19條第1 項定
    有明文。倘犯罪所得之財物為新臺幣時，因其本身即為我國
    現行貨幣價值之表示，固不發生追徵其價額之問題；惟其犯
    罪所得若為新臺幣以外之財物，而全部或一部不能沒收時，
    則應追徵其價額，使其繳納與原物相當之價額，或以其財產
    抵償之，方能達到沒收之目的。其供犯罪所用之物若為新臺
    幣以外之財物，而全部或一部不能沒收時，亦同（參照最高
    法院98年度台上字第1813號、97年度台上字第6285號刑事判
    決意旨）；又共同正犯犯罪所得之財物為新臺幣時，因係合
    併計算，且於全部或一部不能沒收時以其財產抵償之，為避
    免執行時發生重複沒收、抵償之情形，故各共同正犯之間係
    採連帶沒收主義，於裁判時應諭知被告共同犯罪所得之財物
    應與其他共同正犯連帶沒收之（參照最高法院98年度台上字
    第4618號、第4962號刑事判決意旨）；再者，販賣毒品所得
    之金錢，如能認定確係販賣毒品所得之款項，均應宣告沒收
    ，不以當場搜獲扣押者為限（參照最高法院93年度台上字第
    2670號判決意旨），是販賣毒品所得之金錢，無論已否扣案
    ，如仍屬存在，即應依法沒收。查被告甲○○因上開販賣第
    二級毒品甲基安非他命所得財物共13,000元，雖未扣案，但
    仍應依毒品危害防制條例第19條第1 項之規定，就其中3,50
    0 元應與陳芳龍連帶沒收，如全部或一部不能沒收時，以其
    與陳芳龍之財產連帶抵償之，其餘新臺幣9,500 元，沒收，
    如全部或一部不能沒收時，以其財產抵償之。又行動電話2
    支（均含SIM 卡，門號：0000000000、0000000000）係供陳
    芳龍與被告甲○○共犯販賣第二級毒品甲基安非他命所用及
    供被告甲○○單獨犯販賣第二級毒品甲基安非他命所用之物
    ，且足認分別係渠等所有（被告甲○○供承其所使用之行動
    電話〈含SIM卡〉均係其所有之物－見原審98年9月22日審判
    筆錄），雖未扣案，但未能證明業已滅失，爰依毒品危害防
    制條例第19條第1項之規定宣告沒收，如全部或一部不能沒
    收時連帶追徵其價額或連帶以渠等之財產抵償之；另行動電
    話1支（含SIM卡，門號：0000000000）係供被告甲○○販賣
    第二級毒品甲基安非他命所用之物，且足認係被告甲○○所
    有（被告甲○○供承其所使用之行動電話〈含SIM卡〉均係
    其所有之物－見原審98年9月22日審判筆錄），雖未扣案，
    但未能證明業已滅失，爰亦依毒品危害防制條例第19條第1
    項之規定宣告沒收，如全部或一部不能沒收時追徵其價額或
    以其財產抵償之。又扣案之電子磅秤1臺、分裝杓管5支，乃
    被告竣所有供犯上開販賣毒品罪秤重分裝使用之工具，亦應
    一毒品危害防制條例第19條第1項之規定，宣告沒收之（因
    已經扣案，是無如全部或一部不能沒收時，追徵其價額或以
    其財產抵償之問題）。至於扣案之甲基安非他命10包（原淨
    重共23.42公克，驗餘淨重共23.02公克），及扣案海洛因3
    包（淨重共2.14公克）、吸食器11組，均核與本案犯行無涉
    ，而扣案夾鍊袋10包，被告堅決否認係其所有，復乏證據證
    明被告所言不實，故均不予宣告沒收，附此敘明。
據上論斷，應依刑事訴訟法第369 條第1 項前段、第364 條、第
299條第1項前段、修正前毒品危害防制條例第4條第2項、第19條
第1項，刑法第2條第1項前段、第11條、第28條、第59條、第51
條第5款，判決如主文。
本案經檢察官陳大偉到庭執行職務。
中    華    民    國    98    年    12    月    22    日
                  刑事第九庭審判長法  官  陳貽男
                                  法  官  何信慶
                                  法  官  周盈文
以上正本證明與原本無異。
如不服本判決，應於收受送達後10日內向本院提出上訴書狀，其
未敘述上訴之理由者並得於提起上訴後10日內向本院補提理由書
（均須按他造當事人之人數附繕本）「切勿逕送上級法院」。
                                  書記官  張郁琳
中    華    民    國    98    年    12    月    22    日
附錄：本案論罪科刑法條全文
毒品危害防制條例第4 條：
製造、運輸、販賣第一級毒品者，處死刑或無期徒刑；處無期徒
刑者，得併科新臺幣二千萬元以下罰金。
製造、運輸、販賣第二級毒品者，處無期徒刑或七年以上有期徒
刑，得併科新臺幣一千萬元以下罰金。
製造、運輸、販賣第三級毒品者，處五年以上有期徒刑，得併科
新臺幣七百萬元以下罰金。
製造、運輸、販賣第四級毒品者，處三年以上十年以下有期徒刑
，得併科新臺幣三百萬元以下罰金。
製造、運輸、販賣專供製造或施用毒品之器具者，處一年以上七
年以下有期徒刑，得併科新臺幣一百萬元以下罰金。
前五項之未遂犯罰之。


司法院資訊處製作；財團法人民間司法改革基金會備份。
